臺灣高等法院臺南分院刑事判決　　　96年度上更(一)字第65號
上　訴　人
即　被　告　甲○○
　　　　　　　　　　現於臺灣臺南監獄臺南分監
指定辯護人　本院公設辯護人　乙○○
上列上訴人因違反毒品危害防制條例案件，不服臺灣臺南地方法
院95年度訴字第73號中華民國95年04月27日第一審判決（起訴案
號：臺灣臺南地方法院檢察署94年度偵字第011846號），提起上
訴，本院判決如下：
    主  文
原判決撤銷。
甲○○連續販賣第一級毒品，處有期徒刑拾伍年；扣案之海洛因
壹小包（淨重為零點零捌公克）、安非他命貳小包（毛重為貳點
零柒柒公克）均沒收併銷燬之，扣案之行動電話壹支（含000000
0000門號ＳＩＭ壹只）沒收，販賣海洛因及安非他命所得財物共
新臺幣壹拾萬零伍佰元沒收，如全部或一部不能沒收時，以其
財產抵償之。
    事  實
一、甲○○明知海洛因、安非他命分別係毒品危害防制條例所定
    之第一級、第二級毒品，不得販賣，猶基於販賣第一級毒品
    海洛因以營利之概括犯意，以其所有之0000000000號行動電
    話為聯絡工具，連續於如附表壹編號一、二所示時間、地點
    ，以每小包海洛因新臺幣（下同）一千至二千元不等之價格
    ，先後販賣海洛因予楊欽泉、蔡國雄各二次，共計得款五千
    元。另又基於販賣第二級毒品安非他命以營利之概括犯意，
    先後於附表貳編號一至六所示時間、地點，以每（小）包安
    非他命五百至一萬二千元不等之價格，販賣第二級毒品安非
    他命予黃再金、黃國偉、蔡國雄、杜佳馨、劉勝云及林璟璘
    等六人，共計得款十二萬五千五百元。其中附表壹編號二之
    其中一次與附表貳編號三，係同時販賣海洛因及安非他命予
    蔡國雄。嗣甲○○於九十四年九月二十一日中午十二時十分
    許，在臺南縣佳里鎮鎮山九十四號「鎮山宮」前，正販賣安
    非他命予蔡文涼惟尚未完成交付之際，即為警當場逮獲，而
    未及賣出，並扣得甲○○所有之海洛因一小包（淨重○‧○
    八公克）、安非他命二小包（含袋重二‧○七七公克）及前
    述0000000000號行動電話（含ＳＩＭ卡一片）一支（詳細交
    易毒品之時間、地點、次數及金額均詳附表壹、貳所示）。
二、案經臺灣臺南地方法院檢察署檢察官指揮臺南縣警察局玉井
    分局及由臺南市警察局第一分局報請該署檢察官偵查起訴。
    理  由
甲、程序方面：
一、按被告以外之人於審判外之陳述，經當事人於審判程序同意
    作為證據，法院審酌該言詞陳述或書面陳述作成時之情況，
    認為適當者，亦得為證據。當事人、代理人或辯護人於法院
    調查證據時，知有第一百五十九條第一項不得為證據之情形
    ，而未於言詞辯論終結前聲明異議，視為有前項之同意；刑
    事訴訟法第一百五十九條之五定有明文。本件認定事實所
    引用之證據方法（包括證人之證述及文書等物證），已經本
    院於審理時提示被告甲○○及其指定辯護人等表示無意見（
    見本院卷第49、66至71頁），揆諸前揭說明，可認為已同意
    作為證據；而本院審酌該證人等之陳述及文書等物證作成時
    之情況，認為適當，而查無其他違法不實之情事，復無顯有
    不可信之情況，自得採為證據。
二、按司法警察（官）對於自始即有犯罪故意之行為人，因達成
    犯罪調查目的之必要，佈設機會，與之對合，藉以蒐集證據
    ，且不違背法定程序者，自為法之所許。此與對於原無犯罪
    故意之人，而以引誘、教唆等違法手段，設局誘陷，引發其
    犯意，致蹈陷犯罪者，因有害於公平正義，亦顯然違反人權
    之保障，其因此所取得之證據並無容許性之情形不同。本件
    被告因售賣第一級毒品海洛因及第二級毒品安非他命，而於
    九十四年九月二十一日為警當場逮獲後，警方再依自被告處
    所查扣之前述0000000000號行動電話，佯與來電表示欲向被
    告購買毒品者約定交易地點，再循線逮獲楊欽泉、蔡國雄、
    黃再金、黃國偉、杜佳馨、劉勝云、林璟璘等人，而查出被
    告被告售賣毒品海洛因及品安非他命之犯行，要之乃警方為
    僅達成犯罪調查目的之必要，藉以蒐集證據之行為，復無其
    他違反法定程序之情形，其之採證自無違法可言（最高法院
    93年度台上字第1704號判決參照）。
乙、實體方面：
壹、認定犯罪事實所憑之證據及理由：
    訊據被告甲○○對於有於附表貳所示時地，交付安非他命予
    黃再金、黃國偉、杜佳馨、劉勝云及林璟璘等人乙情，固不
    否認，惟矢口否認有於附表壹編號一及二所示時地，販賣海
    洛因予蔡國雄及楊欽泉之犯行，並辯稱：其不認識楊欽泉，
    亦未販賣海洛因予蔡國雄，僅販安非他命予蔡國雄等人，但
    並未賺取差價，僅係轉讓云云。惟查：
一、販賣海洛因予楊欽泉部分：
  (一)證人楊欽泉於檢察官偵查中已具結證述：「我都用00000000
    00號行動電話撥打甲○○0000000000號行動電話與他約定地
    點交易，地點大多是在安中派出所旁中國石油加油站，我向
    他購買三、四次海洛因，每次都買一千元至二千元，我每次
    都說要買一張到兩張，一張兩張就是一千、二千元的意思，
    我每次都是買海洛因。」「第一次大約是在九十四年二、三
    月間，最後一次大約在九十四年七、八月」（見偵查卷第97
    頁）等語；而於原審審理時復具結證稱：我曾經向被告買受
    海洛因約二至四次左右，每次約買一千至二千元不等，地點
    均在臺南市○○路一帶，是我打的電話（指卷附九十四年八
    月七日監聽譯文），‧‧當天我應該是有買到毒品海洛因，
    我是說買「查某ㄟ」（見原審卷第82至84頁）等情。
  (二)經原審調閱被告持用之0000000000號行動電話於九十四年八
    月七日上午十一時五分及同日上午十一時四十六分與證人楊
    欽泉所持用之0000000000行動電話（申用人為楊欽泉之父楊
    永輝）通話，其中證人楊欽泉已提及「查某ㄟ你那還有嗎？
    」、「處理二張」、「喂，二千這麼少哦」等語，而被告答
    稱：「我在你這附近（查某ㄟ你那還有嗎）」、「（處理二
    張）安中派出所旁中國石油等我」、「（喂，二千這麼少哦
    ）不會少啦」等情之交談內容，有該次通話之監聽譯文在卷
    可稽（見查偵卷第100頁，通訊監察書稿見偵查卷第128頁）
    ；經核與證人楊欽泉前揭於檢察官偵查及原審審理時之證述
    購買海洛因之交易經過（包括秘語、代號及數量）等情節悉
    相符合。
  (三)又證人楊欽泉於警詢時所採之尿液，經送「長榮大學」先後
    以酵素免疫分析法及氣相層析質譜儀分析法篩檢及確認後，
    確呈海洛因代謝物嗎啡之陽性反應，有「長榮大學」94年10
    月26日之確認報告一紙在卷可稽（見偵查卷第0114頁）；而
    此益徵證人楊欽泉前揭不利於被告之證述確與事實相符。
  (四)至證人楊欽泉於檢察官偵查中證稱：向被告買受海洛因三至
    四次，每次一至二千元（見偵查卷第97頁）等語；又於原審
    審理時證述：以一千至二千元不等之金額向被告購買海洛因
    二至四次（見原審卷第82至83頁）等情；另於九十四年八月
    七日與被告之通話中提及買「二張」（即二千元）等語（見
    偵查卷第0100頁之監聽譯文）；原審審酌證人楊欽泉上述有
    關購買海洛因之金額、次數等事證，認以依最有利於被告之
    計算方法，認定其販賣海洛因予楊欽泉共二次，價格各為一
    千元及二千元。至公訴意旨認被告此部分共販賣三、四次部
    分，依上說明，逾此認定之起訴事實，經查並無確切之證據
    足資證明，惟因與原審所認定部分具連續犯之裁判上一罪關
    係，爰不另為無罪之諭知。
  (五)依上，經核證人楊欽泉前揭證述內容與監聽譯文相符，並有
    尿液確認報告可資佐證，被告此部分犯行，應堪採信。
二、販賣海洛因及安非他命予蔡國雄部分：
  (一)查證人蔡國雄於檢察官偵查中已具結證稱：「今天（九十四
    年九月二十七日）下午我想要跟甲○○買海洛因，所以撥打
    甲○○的電話，並約定在德高國小交易，到場時警員就出示
    證件，通知我到警察局作筆錄。」「我之前曾向甲○○買過
    海洛因及安非他命，我從九十四年六月起開始向甲○○買毒
    品，我都是用我所有的0000000000號行動電話撥打甲○○的
    0000000000行動電話，與他約定時間、地點後再交易，大部
    分都在臺南市政府附近交易，我每次都買海洛因一千元一小
    包，安非他命買五百元一小包。」「總共向甲○○買過兩次
    ，第一次是向他買海洛因而已，第二次則向他買海洛因及安
    非他命。」（見偵查卷第50至51頁）等語。
  (二)又證人蔡國雄前揭於檢察官偵查中之證述，就其以被告所持
    用之0000000000號行動電話連絡交易海洛因及及安非他命之
    方法等過程，經核與後述向被告購買安非他命及前揭向被告
    購買海洛因者即證人黃再金、黃國偉、杜佳馨、劉勝云、林
    璟璘及楊欽泉等人所證情節相符；且證人蔡國雄所持用之00
    00000000號行動電話，確曾於九十四年九月二十七日下午二
    度聯絡被告所持用之前揭電話，則有通聯紀錄一份附卷可參
    （見偵查卷第91頁）；再者，證人蔡國雄於警詢時經警方所
    採之尿液，經送「長榮大學」先後以酵素免疫分析法及氣相
    層析質譜儀分析法篩檢及確認後，確呈安非他命及海洛因之
    代謝物嗎啡之陽性反應，有「長榮大學」94年10月12日確認
    報告一紙附卷可憑（見偵查卷第0156頁）；而此益徵證人蔡
    國雄前揭不利於被告之證述確與事實相符。
  (三)至證人蔡國雄雖於原審審理時雖具結證稱：我於九十四年九
    月二十七日下午三時三十分，因毒癮發作打0000000000電話
    給綽號「士傑」的人，告訴他現在很難過，我要買查甫ㄟ就
    是海洛因，接電話者問我要多少，我說一千元，後來就約在
    德高國小，到了現場，就有警察把我抓住，‧‧除此之外，
    我從來沒有跟「士傑」買過毒品（見原審卷第76至77頁）等
    語；惟按證人蔡國雄之所以於九十四年九月二十七日被警方
    查獲施用毒品之犯行，乃係因其於同日下午三時三十分，撥
    打其使用之0000000000號行動電話與被告遭警方逮捕前使用
    之0000000000行動電話聯絡，表示欲購買毒品，始經警方循
    線查獲上情，有臺南市警察局第一分局之偵查報告一份在卷
    可參（見偵查卷第48頁）；再參以若證人蔡國雄前未曾向被
    告買受毒品，則衡諸事理，證人蔡國雄豈會於首次以電話向
    被告洽購海洛因等時，僅以簡單秘語「查甫ㄟ」表達購買毒
    品之意願與種類以觀，顯然證人蔡國雄前曾已經向被告購買
    過毒品，應堪認定，始符一般經驗法則。因之其於原審審理
    時所為翻異前詞之證言已悖經驗法則，顯係迴護被告之詞，
    尚不足採。
  (四)被告於九十四年九月二十一日中午在臺南縣佳里鎮「鎮山宮
    」為警逮捕查獲之白色粉末，其中一包經送「法務部調查局
    」檢驗後，確認含有海洛因成分，淨重為○‧○八公克；另
    二包則含安非他命成分，實稱毛重為二‧○七七公克；而有
    「法務部調查局」95年1月26日調科壹字第200006004號鑑定
    通知書及「臺南縣警察局玉井分局」初步檢驗報告單個一份
    在卷可參（見警卷第22頁，原審卷第24頁）以察，證人蔡國
    雄前揭證述應可採信，被告此部分犯行亦可認定。
三、販賣安非他命予黃再金、黃國偉、杜佳馨、劉勝云、林璟璘
    及蔡文良部分：
  (一)查被告甲○○確有基於販賣第二級毒品安非他命以營利之概
    括犯意，先後於附表貳編號一至六所示時間、地點，以每（
    小）包安非他命五百至一萬二千元不等之價格，販賣安非他
    命予黃再金、黃國偉、蔡國雄、杜佳馨、劉勝云及林璟璘等
    六人；嗣被告於九十四年九月二十一日中午十二時十分許，
    在臺南縣佳里鎮鎮山九十四號「鎮山宮」前，正販賣安非他
    命予蔡文涼惟尚未完成交付之際，即為警當場逮獲之事實，
    已據被告於警詢、檢察官偵查及原審及本院審理時供承不諱
    在卷（見警卷第4至5頁，偵查卷第15、0109頁，原審卷第94
    頁），證人即安非他命之買受人黃再金於警詢及偵查中均稱
    : 「安非他命是向被告買的，買了兩次，一次五千元，另一
    次一萬元」（見警卷第20、25頁），並有監聽譯文可憑，證
    人黃國偉證稱：「（你所施用之安非他命從何而來？）我都
    是向『世傑』買的。」，「差不多兩年前就開始向甲○○購
    買安非他命，每次都買3千到5千元，一個半月去大陸前，曾
    向他購買1萬2千元安非他命，約2錢左右，…。」（偵卷32-
    35、38-39頁），證人杜佳馨於警詢及偵查中稱：「我向被
    告買安非他命四次，每次固定買五百元。」、劉勝云、林璟
    璘及蔡文涼證稱：「我要向『世吉』買安非他命。」，「（
    『世吉』如何聯絡？）『世吉』使用0000000000號電話。」
    （見警卷第10頁），「我要向（士傑）購買安非他命，我在
    電話中與他談妥要購買半錢安非他命，共3000元。」（見偵
    卷第13-14頁）。證人蔡國雄證稱：「（你向甲○○購買何
    種毒品？）我要向他購買一級毒品海洛因。（你總共向甲○
    ○購買幾次？每次購買多少？）我曾向他購買2次一級毒品
    海洛因。我每次都向他購買新台幣1千元。」，「（你所施
    用之海洛因及安非他命從何而來？）我都是向『世傑』買的
    。」，「（今天下午3時30分為何撥打甲○○電話？）我想
    要跟他買海洛因，…。」、「（之前是否曾向甲○○買過海
    洛因及安非他命？）有，兩種都買過，我從94年6月起開始
    向甲○○買毒品，我都是打甲○○0000000000行動電話，與
    他約定時間、地點後再交易，大部分都在臺南市政府附近交
    易，我買次都買海洛因1千元1小包，安非他命買500元1小包
    。」「（總共向甲○○買過幾次毒品？）兩次，今天是第三
    次，第一次是向他買海洛因而已，第二次則向他買海洛因及
    安非他命。」（偵卷42-45、50-51頁）。證人劉勝云證稱：
    「毒品都是跟『士傑』及『阿偉』購買，我今年認識甲○○
    ，就開始跟他購買安非他命，我總共向他購買2到3次安非他
    命，每次購買3千元，…。」（見偵卷118-119頁），證人林
    璟璘證稱：「撥打他（甲○○）的手機0000000000號與他約
    定時間地點交易，我在3、4個月前開始向甲○○購買安非他
    命，都是他將安非他命帶到我店附近拉斯維加斯撞球場附近
    交易，每次都買1萬元左右，總共買過3次。」（見偵卷86-
    87頁）。並有臺南市警察局第一分局94年09月21日搜索及扣
    押筆錄（含扣押物品目錄表）、證人黃再金、林璟璘、杜佳
    馨等人之尿液檢驗報告書（均呈安非他命陽性反應）、證人
    黃再金所使用0000000000號行動電話自九十四年八月二日至
    同年月四日之通聯記錄、被告持用之0000000000號行動電話
    於九十四年九月二十二日及同年月二十七日之通聯記錄、證
    人蔡文涼、林璟璘、劉勝云與被告使用之0000000000號行動
    電話於九十四年九月二十一日、同年九月三日、同年七月三
    十日及同年八月六日之監聽譯文及被告自九十四年七月二十
    九日至九十四年九月二十三日止之通訊監察書稿與監聽譯文
    各一份（見警卷第14至20、23至25頁，偵查卷第22、30至31
    、67至71、82至84、89至94、101至102、127至145、147至
    148、153至154頁）附卷可稽。
  (二)被告於九十四年九月二十一日中午在臺南縣佳里鎮「鎮山宮
    」為警逮捕查獲之白色粉末等，經送有關機構鑑識結果，其
    中一包經送「法務部調查局」檢驗後，確認含有海洛因成分
    ，淨重為○‧○八公克；另二包則含安非他命成分，實稱毛
    重為二‧○七七公克；而有「法務部調查局」95年01月26日
    調科壹字第200006004號鑑定通知書及「行政院衛生署管制
    藥品管理局94年12月28日管檢字第0940014426號檢驗成績書
    各一份在卷可參（見原審卷第24、27頁），自屬真實。
  (三)再證人黃國偉於警詢雖證述：自遭警查獲前二年即開始向被
    告買受安非他命，約三、五日購買一次，只知道我三十八萬
    多元的存款都買（快）要花完了等語，又於偵查中證稱：每
    次都向被告買三千至五千元，曾向他購買一萬二千元安非他
    命，‧‧我前後共向甲○○購買安非他命幾十次等情（見偵
    查卷第34、39頁）；究之因證人所述買賣次數過於籠統，本
    院依一般文意解釋而為保守之估算，爰認定證人黃國偉共向
    被告購買二十次，每次三千元，另一次為一萬二千元之安非
    他命。又證人杜佳馨於警詢中證稱：向被告買過四次安非他
    命，每次都固定買五百元不等（見偵查卷第55頁），又於偵
    查中證述：我每次都買安非他命買五百元一小包，我總共向
    甲○○買過四、五次安非他命（見偵查卷第64頁）等語，本
    院依最有利於被告之計算方法，認定其販賣四次安非他命予
    證人杜佳馨，每次價格為五百元。另證人劉勝云於偵查中證
    稱：共向被告購買安非他命二、三次，每次三千元等語（見
    偵查卷第0118頁），亦依最有利於被告之方法認定被告販賣
    該證人二次；公訴意旨認為被告販賣證人劉勝云三次，其起
    訴事實逾此部分部分範圍，經查並無確切之證據足資證明，
    惟因與原審所認定部分具連續犯之裁判上一罪關係，爰不另
    為無罪之諭知。
  (四)依上，經核證人黃再金、黃國偉、杜佳馨、劉勝云、林璟璘
    及蔡文涼等人分別於警詢或檢察官偵查中之前揭證述與通話
    之監聽譯文相符。
  (五)至被告雖辯稱：其僅販安非他命予蔡國雄等人，但並未賺取
    差價，僅係轉讓云云。惟參諸毒品海洛因及安非他命乃物稀
    價昂，且為政府懸為禁令，嚴加取締之違禁物，苟無利可圖
    ，衡情被告應無甘冒被取締判處重刑之危險，平白從事毒品
    之買賣，是其販入之價格必較其出售之價格為低，而有從中
    賺取買賣價差牟利之意圖及事實，應屬合理認定；又販賣毒
    品非可公然為之，亦無公定價格，容易分裝並增減其份量，
    而每次買賣之價量，可能隨時依雙方關係深淺、資力、需求
    量及對行情之認知、來源是否充裕、查緝是否嚴緊、購買者
    被查獲時供述購買對象之可能風險之評估等，而異其標準，
    非可一概論之；從而販賣之利得，除被告坦承犯行或價量俱
    臻明確外，委難察得其交易實情；然按販賣者從價差或量差
    中牟利之方式雖異，惟其販賣行為在意圖營利則屬同一。況
    被告販賣之對象有多人，且販賣之次數高達三十餘次，究其
    販賣之對象、數量甚鉅，顯然並非僅係供己身施用之毒品至
    明，足認被告於販入毒品海洛因及安非他命後，顯然係有欲
    再予以賣出，而從中牟取差額利潤之意圖；易言之，本件被
    告甲○○係基於營利賺取差價之意圖，始向他人販入毒品，
    殆無疑義。況販賣行為，祗須以營利之意思而販入或賣出，
    即足構成；倘於有償讓與他人之初，係基於營利之意思，並
    著手實施，而因故無法高於購入原價出售，最後不得不以原
    價或低於原價讓與他人時，仍屬販賣行為（最高法院94年度
    台上字第5317號裁判參照）。因之，被告前揭所辯，乃事後
    卸責及避重就輕之詞，應不足採。
貳、論罪科刑：
一、按本件被告行為後，刑法第五十六條有關連續犯之規定，業
    於九十四年二月二日修正公布刪除，並於九十五年七月一日
    施行；則被告之犯行，因行為後新法業已刪除連續犯之規定
    ，此刪除雖非犯罪構成要件之變更，但顯已影響行為人刑罰
    之法律效果，自屬法律有變更，依新法第二條第一項規定，
    比較新、舊法結果，仍應適用較有利於被告之行為時法律即
    舊法論以連續犯（最高法院95年度第08次刑事庭會議決議參
    照）。
二、按修正前刑法第五十六條所定之連續犯，係指行為人連續數
    個行為，觸犯同一罪名，因從客觀上觀察，可認行為人主觀
    上顯係基於一個概括犯意，乃於法律評價上，祇論以一罪，
    但基於刑罰衡平考量，得加重其刑至二分之一。倘其中部分
    行為，同時觸犯其他罪名，而有想像競合犯之情形，仍應先
    論以連續犯，再與其他罪名成立想像競合犯，然後從一情節
    較重之罪處斷，於量刑時，則在重罪之法定刑（如係連續犯
    ，尚得加重至二分之一）範圍內，就其整體犯情予以評價，
    不生較諸數罪併罰之例，將致刑罰失衡問題。若先論以想像
    競合犯，從一重處斷後，再與其餘之連續犯，分論併罰，將
    有強將本屬一個概括犯意之連續犯割裂評價之違誤。
三、再按海洛因及安非他命分屬毒品危害防制條例第二條第二項
    第一、二款所稱之第一級、第二級毒品；次按肅清煙毒條例
    中所謂「販賣」行為，不以販入後復行賣出為要件，只要以
    營利為目的，將毒品販入或賣出，有一於此，其犯罪即告完
    成，即該當販賣之要件（最高法院88年度台上字第2398號判
    決參照）。核被告甲○○基於營利之意圖，分別於附表壹編
    號一至二，附表貳編號一至七所示時間、地點，販賣第一級
    或第二級毒品予證人楊欽泉等人，雖被告於九十四年九月二
    十一日中午十二時十分許，在臺南縣佳里鎮鎮山九十四號「
    鎮山宮」前，正販賣安非他命予蔡文涼惟尚未完成交付之際
    ，即為警當場逮獲而未及賣出，惟揆諸前揭說明，被告既基
    於販賣毒品營利之故意，販入毒品後因警方查緝致賣出未果
    ，仍應論以販賣毒品既遂罪名（因並非販入後第二次以後之
    出賣行為，最高法院90年度台上字第2816號判決參照）；故
    被告所為係分別犯毒品危害防制條例第四條第一項販賣第一
    級毒品既遂罪及同條第二項之販賣第二級毒品既遂罪；至被
    告先後為販賣而前、後持有第一級毒品、第二級毒品之低度
    行為，則分別為其販賣第一級毒品及販賣第二級毒品之高度
    行為所吸收，均不另論罪（按販賣不同品項之毒品之行為，
    並無高低度行為之可言）。另被告先後販賣第一級毒品既遂
    及販賣第二級毒品既遂之犯行，均時間緊接，方法相同，所
    犯各係構成要件相同之罪名，顯係各基於概括犯意為之，應
    均依刑法第五十六條規定，論以連續販賣第一、二級毒品既
    遂罪，且除販賣第一級毒品之主刑為死刑、無期徒刑；販賣
    第二級毒品之主刑為無期徒刑部分，均不得加重外，餘均各
    依法加重其刑。至被告於九十四年六月間某日同時又犯之販
    賣第一級毒品既遂罪及販賣第二級毒品既遂罪間（即附表壹
    編號二及附表貳編號三部分），乃一販賣行為同時觸犯二罪
    名，為想像競合犯，應依刑法第五十五條規定從一重之毒品
    危害防制條例第四條第一項之販賣第一級毒品既遂罪處斷（
    最高法院92年度台上字第1361號判決參照）。
四、發回意旨以：被告曾因贓物罪，經台灣台南地方法院以93年
    度簡字第2085號判決有期徒刑三月，於93年11月30日執行完
    畢，有刑案資料查註紀錄表及台灣高等法院被告前案紀錄表
    在原審及本院卷可稽，於九十四年間再犯本件，似應成立累
    犯等語。惟查：被告販賣安非他命予黃國偉，係自九十二年
    間即開始，經黃國偉於94年9月23日向檢察官陳明, 其自被
    查獲前二年即向被告購買毒品（見偵卷第39頁），故本件被
    告犯罪一部分事實在前次犯罪執行完畢之前，故本件尚不構
    成累犯，併此明。
五、被告販賣海洛因予他人施用，固戕害他人之身心，惟念販毒
    海洛因次數共僅四次、數量不多，與販賣毒品之數量達數公
    斤以上之危害情形不同，究之誠屬法重情輕，倘對其販賣海
    洛因之犯行科以法定最輕刑之無期徒刑，原審認猶嫌過重，
    衡情尚有可憫恕之處，爰就其販賣第一級毒品之部分依刑法
    第五十九條規定減輕其刑罰，並依法先加後減（惟法定主刑
    為死刑、無期徒刑部分，因不得加重，僅予減輕）。
參、原審以被告事證已臻明確，因予論罪科刑，固非無見，惟查
    ：(一)被告所犯販賣第一級毒品罪及販賣第二級毒品罪，分別
    成立連續犯，其中於九十四年六月間同時販賣第一級毒品及
    第二級毒品予蔡國雄部分，係一行為觸犯二罪名，二罪間為
    想像競合犯關係，應依刑法第五十五條規定從一重之連續販
    賣第一級毒品罪處斷；原判決就此部分未予論述，並分別認
    犯販賣第一級毒品既遂罪及販賣第二級毒品既遂罪，而謂屬
    數罪併罰之關係，尚有未洽；(二)被告於九十四年九月二十一
    日中午十二時十分許，在臺南縣佳里鎮鎮山九十四號「鎮山
    宮」前，正販賣安非他命予蔡文涼惟尚未完成交付之際，即
    為警當場逮獲而未及賣出部分，仍應論以販賣第二級毒品既
    遂罪名，原判決認被告此部分所犯係販賣第二級毒品未遂罪
    ，亦有未洽。被告上訴意旨指摘原判決量刑過重，或否認犯
    罪，雖均不足採；惟原判決既另有可議，自應由原審將原判
    決撤銷改判。爰審酌被告前有違反槍砲彈藥刀械管制條例、
    毒品危害防制條例及贓物罪等前科，素行非佳，有「臺灣高
    等法院被告全國前案紀錄表」一份在卷可參（原審卷第20至
    27頁），又販賣海洛因及安非他命，助長毒害擴散，危害社
    會治安，惡性不輕，及其犯賣次數、金額，及犯後之態度等
    一切情狀，量處如主文所示之刑，以資懲儆。至扣案之第一
    級毒品海洛因一小包（淨重○‧○八公克）、安非他命二小
    包（含袋重二‧○七七公克），均為查獲之毒品；而該等毒
    品之包裝袋，均有毒品沾黏無法析離，應視同毒品，應均依
    毒品危害防制條例第十八條第一項前段之規定宣告沒收併銷
    燬之。扣案之行動電話一支（含0000000000號門號ＳＩＭ卡
    一只），為被告連絡販賣毒品之工具，已為被告所自承，應
    依毒品危害防制條例第十九條第一項規定沒收，又該支電話
    既經扣案，即無全部或一部不能沒收之問題，自勿庸併宣告
    追徵價額或以財產抵償；再被告販賣海洛因及安非他命所得
    財物共十三萬零五百元，已如前述，雖未扣案，仍應依毒品
    危害防制條例第十九條第一項之規定宣告沒收，如全部或一
    部不能沒收時，以其財產抵償之（金錢財物亦無追徵價額之
    問題）。
據上論結，應依刑事訴訟法第369條第1項前段、第364條、第299
條第1項前段、毒品危害防制條例第4條第1項、第2項、第18條第
1項前段、第19條第1項，刑法第11條前段、第2條第1項、修正前
刑法第56條、第55條前段、刑法第59條，判決如主文。
本案經檢察官趙中岳到庭執行職務。
中　　華　　民　　國　　96　　年　　6 　　月　　26　　日
                  刑事第五庭    審判長法　官  楊明章
                                      法　官  顏基典
                                      法　官  楊子莊
以上正本證明與原本無異。
如不服本判決，應於收受本判決後十日內向本院提出上訴書狀。
其未敘述上訴理由者並得於提起上訴後十日內向本院補提理由書
狀（均須按他造當事人之人數附繕本）「切勿逕送上級法院」。
　　　　　　　　　　　　　　　　　　　書記官  王全龍
中　　華　　民　　國　　96　　年　　6 　　月　　27　　日
附錄：本判決論罪法條：
毒品危害防制條例第4條第1項、第2項
製造、運輸、販賣第一級毒品者，處死刑或無期徒刑；處無期徒
刑者，得併科新臺幣 1 千萬元以下罰金。
製造、運輸、販賣第二級毒品者，處無期徒刑或 7 年以上有期徒
刑，得併科新臺幣 7 百萬元以下罰金。
附表壹（販賣海洛因部分）：
  ┌───┬────────┬──────┬─────────┬───┐
  │編號　│販賣時間　　　　│販賣之毒品　│販賣地點　　　　　│買受人│
  ├───┼────────┼──────┼─────────┼───┤
  │一　　│94年2月間某日起 │以一千元販賣│臺南市安南區安中派│楊欽泉│
  │　　　│至94年8月7日止期│海洛因一次，│出所中國石油加油站│　　　│
  │　　　│間內之某二日　  │並以二千元販│附近　　　　　　　│　　　│
  │　　　│　              │賣海洛因一次│　　　　　　　　　│　　　│
  │      │　　            │。販賣所得三│                  │      │
  │      │　　　　　　　　│千元。      │                  │      │
  ├───┼────────┼──────┼─────────┼───┤
  │二　　│94年6月1日起至94│以一千元販賣│臺南市政府附近　　│蔡國雄│
  │　　　│年6月30日止期間 │海洛因二次（│                  │      │
  │      │內之某二日      │其中一次同時│                  │      │
  │      │                │購買安非他命│                  │      │
  │      │                │，即附表貳編│                  │      │
  │      │                │號三）。    │                  │      │
  ├───┼────────┼──────┼─────────┼───┤
  │　　　│                │販賣所得二千│　　　　　　　　　│　　　│
  │　　　│　              │元。        │　　　　　　　　　│　　　│
  ├───┴────────┴──────┴─────────┴───┤
  │販賣所得共計五千元。                                              │
  └─────────────────────────────────┘
附表貳（販賣安非他命部分）：
  ┌───┬────────┬──────┬─────────┬───┐
  │編號　│販賣時間　　　　│販賣之數量　│販賣地點　　　　　│買受人│
  ├───┼────────┼──────┼─────────┼───┤
  │一　　│94年7月間某日及 │以五千元販賣│第一次：位於臺南縣│黃再金│
  │　　　│94年8月3日（共二│安非他命一次│佳里鎮○○道某不知│　　　│
  │　　　│次）。          │，又以一萬元│名之釣蝦場。      │　　　│
  │　　　│　              │販賣安非他命│第二次：高雄市中正│　　　│
  │      │　              │一次。販賣所│交流道下。        │      │
  │      │　              │得一萬五千元│　                │      │
  ├───┼────────┼──────┼─────────┼───┤
  │二　　│92年間某日起至94│以三千元販賣│臺南市○○路天上人│黃國偉│
  │　　　│年8月間某日止期 │安非他命約二│間KTV等處　　　　 │　　　│
  │　　　│間內某廿一日　  │十次，另以一│　　　　　　　　　│　　　│
  │　　　│　              │萬二千元販賣│　　　　　　　　　│　　　│
  │      │　              │安非他命一次│                  │      │
  │      │　              │。販賣所得共│                  │      │
  │      │　              │七萬二千元。│                  │      │
  ├───┼────────┼──────┼─────────┼───┤
  │三　　│94年6月間某日   │以五百元販賣│臺南市政府附近　　│蔡國雄│
  │　　　│　              │安非他命一次│　　　　　　　　　│　　　│
  │　　　│　              │。          │　　　　　　　　　│　　　│
  ├───┼────────┼──────┼─────────┼───┤
  │四　　│94年4月間某日起 │以五百元販賣│臺南市○○街附近　│杜佳馨│
  │　　　│至94年9月初某日 │安非他命四次│　　　　　　　　　│　　　│
  │　　　│止期間內某四日  │。販賣所得共│　　　　　　　　　│　　　│
  │　　　│　              │二千元。    │　　　　　　　　　│　　　│
  ├───┼────────┼──────┼─────────┼───┤
  │五　　│94年1月間某日起 │以三千元販賣│臺南市○○路東帝士│劉勝云│
  │　　　│至94年8月6日止期│安非他命二次│百貨附近　　　　　│　　　│
  │　　　│間內某二日　    │。販賣所得共│　　　　　　　　　│　　　│
  │      │　              │六千元。    │                  │      │
  ├───┼────────┼──────┼─────────┼───┤
  │六　　│94年6月間某日起 │以一萬元販賣│臺南縣歸仁鄉拉斯維│林璟璘│
  │　　　│至94年9月3日止期│安非他命三次│加斯撞球場附近　　│　　　│
  │　　　│間內某三日　    │。販賣所得共│　　　　　　　　　│　　　│
  │      │　              │三萬元。    │                  │      │
  ├───┼────────┼──────┼─────────┼───┤
  │七　　│94年9月21日中午 │原欲以三千元│臺南縣佳里鎮鎮山94│蔡文涼│
  │　　　│12時10分許　　　│販賣安非他命│號鎮山宮　　　　　│　　　│
  │      │                │，但未完成交│                  │      │
  │      │                │付，即為警查│                  │      │
  │      │                │獲而未及賣出│                  │      │
  │      │                │，致無販賣所│                  │      │
  │      │                │得。        │                  │      │
  ├───┴────────┴──────┴─────────┴───┤
  │販賣所得共計十二萬五千五百元。                                    │
  └─────────────────────────────────┘
